ja: タイミングベルトの構成材料 (ゴム化合物): EPDM; HNBR (水素化ニトリルゴム); ネオプレン (CR); ニトリル (NBR); ポリウレタン (PU); その他
zh-CN: 正时皮带结构材质（橡胶化合物）: EPDM; HNBR（氢化丁腈橡胶）; 氯丁橡胶 (CR); 丁腈橡胶 (NBR); 聚氨酯 (PU); 其他
it: Materiale di costruzione della cinghia di distribuzione (mescola di gomma): EPDM; HNBR (gomma nitrilica idrogenata); Neoprene (CR); Nitrile (NBR); Poliuretano (PU); Altro
sk-SK: Materiál konštrukcie rozvodového remeňa (gumová zmes): EPDM; HNBR (hydrogenovaný nitrilový kaučuk); Neoprén (CR); Nitril (NBR); Polyuretán (PU); Iné
vi: Vật liệu cấu tạo của dây đai truyền động (hợp chất cao su): EPDM; HNBR (Cao su nitrile hydro hóa); Neoprene (CR); Nitrile (NBR); Polyurethane (PU); Khác
fr: Matériau de la courroie de distribution (composé de caoutchouc): EPDM; HNBR (caoutchouc nitrile butadiène hydrogéné); Néoprène (CR); Nitrile (NBR); Polyuréthane (PU); Autre
nb: Konstruksjonsmateriale i tannreim (gummisammensetning): EPDM; HNBR (hydrogenert nitrilgummi); Neopren (CR); Nitril (NBR); Polyuretan (PU); Annet
ko: 타이밍 벨트 구성 소재(고무 배합물): EPDM; HNBR(수소화 니트릴 고무); 네오프렌(CR); 니트릴(NBR); 폴리우레탄(PU); 기타
lt-LT: Paskirstymo diržo konstrukcijos medžiaga (gumos mišinys): EPDM; HNBR (hidrintas nitrilo kaučiukas); Neoprenas (CR); Nitrilas (NBR); Poliuretanas (PU); Kitas
cs: Materiál rozvodového řemene (pryžová směs): EPDM; HNBR (hydrogenovaný nitrilový kaučuk); Neopren (CR); Nitril (NBR); Polyuretan (PU); Ostatní
fi: Jakohihnan rakennemateriaali (kumiseos): EPDM; HNBR (hydrattu nitriilikumi); Neopreeni (CR); Nitriili (NBR); Polyuretaani (PU); Muu
pt-PT: Material da correia de distribuição (composto de borracha): EPDM; HNBR (borracha de nitrilo hidrogenada); Neopreno (CR); Nitrilo (NBR); Poliuretano (PU); Outro
pl: Materiał konstrukcyjny paska rozrządu (mieszanka gumowa): EPDM; HNBR (uwodorniony kauczuk nitrylowy); Neopren (CR); Kauczuk nitrylowo-butadienowy (NBR); Poliuretan (PU); Inne
tr: Zamanlama kayışı yapım malzemesi (kauçuk bileşimi): EPDM; HNBR (Hidrojene nitril kauçuk); Neopren (CR); Nitril (NBR); Poliüretan (PU); Diğer
de: Material des Zahnriemens (Gummimischung): EPDM; HNBR (Hydrierter Nitrilkautschuk); Neopren (CR); Nitril (NBR); Polyurethan (PU); Sonstige
es: Material de fabricación de la correa de distribución (compuesto de caucho): EPDM; HNBR (caucho de nitrilo hidrogenado); Neopreno (CR); Nitrilo (NBR); Poliuretano (PU); Otro
bg-BG: Материал за конструкция на ангренажния ремък (каучукова смес): EPDM; HNBR (хидрогениран нитрилен каучук); Неопрен (CR); Нитрил (NBR); Полиуретан (PU); Друго
pt-BR: Correia dentada material de construção (composto de borracha): EPDM; HNBR (borracha de nitrilo hidrogenada); Neoprene (CR); Nitrilo (NBR); Poliuretano (PU); Outros
sl-SI: Material izdelave zobatega jermena: EPDM; HNBR (hidrogenirana nitrilna guma); Neopren (CR); Nitril (NBR); Poliuretan (PU); Drugo
hu: Vezérműszíj szerkezeti anyaga (gumikeverék): EPDM; HNBR (hidrogénezett nitrilkaucsuk); Neoprén (CR); Nitril (NBR); Poliuretán (PU); Egyéb
ru: Материал конструкции ремня ГРМ (резиновая смесь): EPDM; HNBR (гидрированный бутадиен-нитрильный каучук); Неопрен (CR); Нитрил (NBR); Полиуретан (PU); Другое
en: Timing belt construction material (rubber compound): EPDM; HNBR (Hydrogenated nitrile rubber); Neoprene (CR); Nitrile (NBR); Polyurethane (PU); Other
el: Υλικό κατασκευής ιμάντα χρονισμού (καουτσούκ): EPDM; HNBR (υδρογονωμένο καουτσούκ νιτριλίου); Νεοπρένιο (CR); Νιτρίλιο (NBR); Πολυουρεθάνη (PU); Άλλο
th: วัสดุที่ใช้ในการผลิตสายพานไทม์มิ่ง (สารประกอบยาง): EPDM; HNBR (ยางไฮโดรจิเนตเต็ดไนไตรล์); นีโอพรีน (CR); ไนไตรล์ (NBR); โพลิยูรีเทน (PU); อื่นๆ
hr-HR: Materijal za izradu zupčastog remena (gumena smjesa): EPDM; HNBR (hidrogenirana nitrilna guma); Neopren (CR); Nitril (NBR); Poliuretan (PU); Ostalo
zh-TW: 正時皮帶結構材質 (橡膠組合物): EPDM; HNBR (氫化丁腈橡膠); 氯丁橡膠 (CR); 丁腈橡膠 (NBR); 聚氨酯 (PU); 其他
da: Konstruktionsmateriale i tandrem (gummiblanding): EPDM; HNBR (hydrogeneret nitrilgummi); Neopren (CR); Nitril (NBR); Polyurethan (PU); Andet
nl: Distributieriem constructiemateriaal (rubbercompound): EPDM; HNBR (gehydrogeneerd nitrilrubber); Neopreen (CR); Nitril (NBR); Polyurethaan (PU); Overige
sv: Kamremskonstruktionsmaterial (gummiblandning): EPDM; HNBR (hydrogenerat nitrilgummi); Neopren (CR); Nitrilgummi (NBR); Polyuretan (PU); Annat
ro-RO: Material de construcție al curelei de distribuție (compus de cauciuc): EPDM; HNBR (Cauciuc nitrilic hidrogenat); Neopren (CR); Nitril (NBR); Poliuretan (PU); Altele